【裁判字號】    97,上訴,798
【裁判日期】    970813
【裁判案由】    違反槍砲彈藥刀械管制條例
【裁判全文】
臺灣高等法院臺南分院刑事判決    97年度上訴字第798號
上  訴  人
即  被  告  丁○○
                    現另案於臺灣高雄戒治所戒治中
指定辯護人  本院公設辯護人  丙○○
上列上訴人即被告因違反槍砲彈藥刀械管制條例案件，不服臺灣
臺南地方法院96年度訴字第1689號中華民國97年5月14日第一審
判決（起訴案號：臺灣臺南地方法院檢察署96年度偵字第15496
號），提起上訴，本院判決如下：
    主      文
上訴駁回。
    事      實
一、丁○○前因重利案件，業經臺灣臺南地方法院於民國 (下同
    ) 九十年十月十九日以九十年度易字第一六九九號判決判處
    有期徒刑七月確定，並於九十五年十月三日縮刑期滿執行完
    畢。詎丁○○猶不知悔改，明知未經許可，不得持有及寄藏
    可發射金屬或子彈具有殺傷力之各式槍砲，竟仍基於寄藏可
    發射子彈具有殺傷力之槍砲之犯意，於九十六年七、八月間
    某日，在其臺南市○區○○○街五十號之住處，受真實姓名
    年籍不詳之成年友人「乙○○」或「甲○○」之委託 (按乙○○或甲○○之名字係丁○○供出，未據檢察官起訴），收
    受「乙○○」或「甲○○」所交付之具有殺傷力之仿ＷＡＬ
    ＴＨＥＲ廠ＰＰＫ／Ｓ型半自動手槍製造，換裝土造金屬槍
    管而成之改造手槍一枝（含彈匣二個，槍枝管制編號：00
    00000000號），及不具殺傷力之直徑約七點八±零
    點五ＭＭ非制式子彈四顆（此部分經檢察官於起訴書內為不
    另為不起訴之諭知），而將之寄藏在其子楊智強（不知情）
    所有車牌號碼ＴＪ９－７１５號輕型機車置物箱內。嗣於九
    十六年十月十三日下午六時十分許，經警持臺灣臺南地方法
    院核發之搜索票前往丁○○上開住處搜索有關違反毒品危害
    防制條例之相關贓證物時，在停放在該處地下一樓之上開輕
    型機車置物箱內扣得前述改造手槍一枝、彈匣二個、直徑約
    七點八ＭＭ±零點五非制式子彈四顆，因而查悉上情。
二、案經臺南市警察局第一分局報請臺灣臺南地方法院檢察署檢
    察官偵查起訴。
    理      由
壹、程序方面：
    按被告以外之人於審判外之陳述，雖不符刑事訴訟法第159
    條之1至第159條之4之規定，而經當事人於審判程序同意作
    為證據，法院審酌該言詞陳述或書面陳述作成時之情況，認
    為適當者，亦得為證據。當事人、代理人或辯護人於法院調
    查證據時，知有第159條第1項不得為證據之情形，而未於言
    詞辯論終結前聲明異議者，視為有前項之同意，刑事訴訟法
    第159條之5定有明文。查本件被告及其辯護人於言詞辯論終
    結前，對於下述本院採為認定犯罪事實依據之供述及文書證
    據之證據能力，均未聲明異議，復經本院於審理時逐一提示
    予被告及辯護人表示意見，本院審酌該等供述證據之取得過
    程並無瑕疵，與本案待證事實間復具有相當之關聯性，以之
    為本案證據並無不當，自得採為本件認定事實之基礎，至於
    證明力如何，則為本院自由裁量、判斷之範圍，合先敘明。
貳、實體方面：
一、訊據上訴人即丁○○於本院審理中矢口否認有上開寄藏改造
    手槍之犯行，並辯稱「系爭槍枝不是我的，乙○○（或甲○○）將槍枝放機車置物箱內我也不知道」云云。惟查：
  (一)被告丁○○有於九十六年七、八月間某日，在其臺南市○區
    ○○○街五十號之住處，受真實姓名年籍不詳之成年友人「
    乙○○」或「甲○○」之委託，收受「乙○○」或「甲○○
    」所交付之具有殺傷力之仿ＷＡＬＴＨＥＲ廠ＰＰＫ／Ｓ型
    半自動手槍製造，換裝土造金屬槍管而成之改造手槍一枝（
    含彈匣二個，槍枝管制編號：0000000000號），
    嗣於九十六年十月十三日下午六時十分許，經警持臺灣臺南
    地方法院核發之搜索票查獲之事實，迭據被告丁○○於警詢
    、偵查、原審審理時均自白不諱如下所述：
   1.被告丁○○於96.10.13警詢之供述（警卷1330號，第4-6頁
     警詢筆錄）
    (1)問：警方於同日17時55分經你帶同至臺南是東區○○○街
      50號地下一樓，你所有之6S-8043號自小客車內查獲何物
      ？另於TJ9-715號輕機車置物箱內查獲何物？答：查獲龔
      建道本票1張（3萬元）。查獲8釐米改造手槍1把（含彈匣
      2個）、改造子彈4顆。（警卷第4頁）
    (2)問：警方所搜索之6S-8043號自小客車及TJ9-715號輕機車
      係何人所有？何人所使用、保管？答：6S-8043號自小客
      車是我本人所有。TJ9-715號輕機車是我兒子楊志強所有
      。6S-8043號自小客車及TJ9-715號輕機車都是我本人在使
      用及保管。（警卷第5頁）
    (3)問：警方於所查獲之TJ9-715號輕機車置物箱內物品係何
      人所有？作何用途？答：是乙○○所有。他寄放在我這裡
      的。（警卷第5頁）
    (4)問：你所稱乙○○年籍資料、住處、聯絡電話、特徵為何
      ？答：我不知道他的年籍資料，他年紀應該跟我差不多。
      我只知道他住在臺南是安平區，但是我不知道正確住址。
      我不知他的聯絡電話，他有時會來我住地方找我，身高約
      162公分左右、體重約56公斤左右、留平頭、沒有戴眼鏡
      。（警卷第5頁）
    (5)問：乙○○為何將槍彈寄放予你？於何時、地寄放？答：
      他跟我說先寄放在我這裡，過一段時間他就會來拿回去。
      他在1至2個月前來我住處（臺南市○區○○○街50號5樓
      之3）找我，並將警方所查扣之槍彈寄放在我那裡。（警
      卷第5-6頁）
    (6)問：警方所查扣之改造手槍及子彈何人將他置放於TJ9-
      715號輕機車置物箱內？答：因為乙○○拿來寄放的時候
      ，我跟他說不要放在我房間內，於是我就跟他一起拿到
      TJ9-715號輕機車置物箱內放置。（警卷第6頁）
    (7)問：乙○○寄放槍彈這段時間是否都是你在替他保管該槍
      ？答：沒錯。（第6頁）
  2.被告丁○○於96.10.14檢察官訊問之供述（偵查卷15496號
    ，第8-9頁）
    (1)問：扣案的手槍、彈匣及子彈是否為你所有？
      從何而來？答：不是。是乙○○寄放在我那裡的。
    (2)問：乙○○何時將扣案的手槍、彈匣及子彈交給你？答：
      96年7、8月間，他拿這些手槍等物到我居所要寄放在我這
      裡，我跟他說不要放在我居所，所以我就帶他到地下室，
      將這些扣案的槍彈、彈匣放在我機車內。
    (3)問：乙○○為何要將扣案槍彈交給你？答：他沒跟我說原
      因。
    (4)問：乙○○交扣案之槍彈給你之後，你是否曾拿來使用？
      答：沒有。
    (5)問：乙○○年籍？答：我只知道他住在安平地區，沒有他
      的地址，也不知道他現在的電話是幾號。
  3.被告丁○○於97.3.27原審準備程序之供述（原審卷，第38
    頁）
    (1)法官問：對於檢察官起訴之犯罪事實有何意見？答：我認
      罪。
  4.被告丁○○於97.4.30原審審理時供述筆錄（原審卷，第62
    頁）
    (1)審判長問：扣案子彈、手槍如何來的？答：乙○○九十六
      年七、八月拿到崇明四街我住處寄放，他說過陣子才會來
      拿。
    (2)審判長問：案發當天，警方為何會查獲扣案的手槍、子彈
      ？答：警方直接在地下室那台TJ9-715號輕機車置物箱內
      查獲。
   5.因此被告丁○○已於警詢、偵查、原審審理時就上開寄藏
     槍枝之犯行均已坦承甚詳在卷，其復於本院上訴審審理中
     否認有上開犯行，顯難再令人置信。
  (二)此外，復有扣案改造手槍一把、現場蒐證照片十二紙、臺南
    市警察局第一分局搜索扣押筆錄及扣押品目錄表各一份在卷
    足資佐證。又上開扣案改造手槍經內政部警政署刑事警察局
    依據性能檢驗法、試射法鑑驗結果，認送鑑改造八釐米手槍
    一枝（含彈匣二個、槍枝管制編號0000000000號
    ），認係改造手槍，由仿ＷＡＬＴＨＥＲ廠ＰＰＫ／Ｓ型半
    自動手槍製造，換裝土造金屬槍管而成，擊發功能正常，可
    供擊發適用子彈使用，認具殺傷力，有該局九十六年十一月
    九日刑鑑字第０九六０一六０六八三號槍彈鑑定書一份附卷
    可查，足認被告丁○○警詢、偵查、原審審理時自白確與事
    實相符，自可採信，則被告丁○○於本院審理中所辯否認有
    上開犯行，純係飾卸之詞，不足採信。
  (三)綜上，本案事證明確，被告犯行足堪認定，應依法論科。
二、核被告所為，係違反槍砲彈藥刀械管制條例第八條第四項寄
    藏可發射子彈具有殺傷力之改造手槍罪。被告寄藏手槍後之
    持有行為，係寄藏行為之當然結果，不另論罪。又被告曾有
    如事實欄所載之犯罪科刑執行情形，此有臺灣高等法院被告
    前案紀錄表在卷可按，其於徒刑執行完畢五年內故意再犯本
    件有期徒刑以上之罪，為累犯，應依刑法第四十七條第一項
    規定加重其刑。
三、原審適用槍砲彈藥刀械管制條例第八條第四項，刑法第十一
    條前段、第四十七條第一項、第四十二條第三項之規定，並
    審酌被告未經許可寄藏手槍，雖未持之犯罪，仍危害社會治
    安甚鉅，但被告經查獲後於原審全部坦承犯行等一切情狀，
    量處有期徒刑參年陸月，併科罰金新臺幣伍萬元，並就罰金
    部分諭知如易服勞役，以新臺幣壹仟元折算壹日之折算標準
    ，以資懲儆。復就辯護人於原審辯護意旨所主張應依刑法第
    五十九條之規定酌減其刑云云加以說明「按犯罪之情狀顯可
    憫恕，認科以最低度刑仍嫌過重者，得酌量減輕其刑，刑法
    第五十九條定有明文；復按刑法第五十九條之酌量減輕其刑
    ，必於犯罪之情狀，在客觀上足以引起一般同情，認為即予
    宣告法定低度刑期，猶嫌過重者，始有其適用，至於被告無
    前科，素行端正，子女眾多等情狀，僅可為法定刑內從輕科
    刑之標準，不得據為酌量減輕之理由，最高法院五十一年台
    上字第八九九號判例意旨可資參照。雖被告查獲後皆能坦承
    犯行，犯害態度良好，且於友人合夥開立人力仲介公司，並
    非無業遊民，又寄藏之改造手槍縱具殺傷力，而被告並未持
    之從事任何不法行為等等，然此情形與上開判例所指具體犯
    罪情狀是否顯可憫恕之要件並無何關連，客觀上難認足以引
    起一般同情，且上開情形已於本院依刑法第五十七條為量刑
    時所考量，故不能作為依刑法第五十九條規定酌量減輕其刑
    之參考」，原審亦併以敘明。又就扣案可發射子彈具有殺傷
    力之改造手槍一枝（含彈匣二個、槍枝管制編號00000
    00000號）屬違禁物，應依刑法第三十八條第一項第一
    款之規定予以宣告沒收等情。本院經核其認事用法，均無不
    當，量刑亦稱妥適。被告上訴意旨，猶執前詞，否認犯罪，
    為無理由，應予駁回。
四、至於被告丁○○屢於警詢、偵查、原審及，本院審理中有關
    上開槍枝係受真實姓名年籍不詳之成年友人「乙○○」或「
    甲○○」之委託寄藏，應由檢察官對該「乙○○」或「甲○○」之人續予追查。
據上論結，應依刑事訴訟法第368條，判決如主文。
本案經檢察官李傳來到庭執行職務。
中    華    民    國    97    年    8     月    13    日
                  刑事第五庭    審判長法  官  楊明章
                                      法  官  戴勝利
                                      法  官  顏基典
以上正本證明與原本無異。
如不服本判決，應於收受本判決後十日內向本院提出上訴書狀。
其未敘述上訴理由者並得於提起上訴後十日內向本院補提理由書
狀（均須按他造當事人之人數附繕本）「切勿逕送上級法院」。
                                      書記官  呂嘉文
中    華    民    國    97    年    8     月    14    日
【附錄】本判決論罪科刑法條：
槍砲彈藥刀械管制條例第八條：
未經許可，製造、販賣或運輸鋼筆槍、瓦斯槍、麻醉槍、獵槍、
空氣槍或第4條第1項第1款所定其他可發射金屬或子彈具有殺傷
力之各式槍砲者，處無期徒刑或5年以上有期徒刑，併科新臺幣1
千萬元以下罰金。
未經許可，轉讓、出租或出借前項所列槍枝者，處5年以上有期
徒刑，併科新臺幣1千萬元以下罰金。
意圖供自己或他人犯罪之用，而犯前二項之罪者，處無期徒刑或
7年以上有期徒刑，併科新臺幣1千萬元以下罰金。
未經許可，持有、寄藏或意圖販賣而陳列第1項所列槍枝者，處3
年以上10年以下有期徒刑，併科新臺幣700萬元以下罰金。
第 1 項至第 3 項之未遂犯罰之。


司法院資訊處製作；財團法人民間司法改革基金會備份。
